李松涛

十年以上工作经验 | 男 | 36岁(1976年12月6日) (ID:300472004)

居住地: 北京-海淀区

电话: 13911159620 (手机) E-mail: lst16888@gmail.com

最近工作[5年]

公 司: 北京北斗星通导航技术股份有限公司

行业: 计算机软件

职 位: 高级软件工程师

最高学历

学 历: 本科

专 业: 计算机科学与技术 学 校: 河北理工大学

自我评价

丰富的 window, unix-like 平台设计及编程经验.

丰富的嵌入式系统设计及编程经验.

高水平的程序整体架构设计能力。

熟练的英语书写能力,对英文技术文档的很强的阅读和理解能力,良好的英语口语能力。

精通 c/c++.

熟悉 Unix-like, Vim&Emacs, GDB, PC/Embeded, shell, awk, sed, java, python, lisp, perl.

熟悉 Windows, VS6.0/VS2008, MFC.

求职意向

到岗时间: 待定

工作性质: 全职

希望行业: 计算机软件,网络游戏,互联网/电子商务,通信/电信运营、增值服务,计算机服务(系统、数据服

务、维修)

目标地点: 北京,保定

期望月薪: 面议/月

目标职能: 高级软件工程师,系统架构设计师,互联网软件开发工程师,系统管理员/网络管理员,网站架构

设计师

工作经验

2008/3--2013/3: 北京北斗星通导航技术股份有限公司(500-1000人)[5年]

所属行业: 计算机软件

技术研发部 高级软件工程师

北京北斗星通导航技术股份有限公司 | 北京市 (2008.3~2009.3)

职业类别: 计算机·网络·技术类 职位级别: 高级职位(非管理类) 工作性质: 全职 工作职责:

1. 兼容接收机项目子项 - CDU 项目

撰写 CDU 软件的设计文档、流程图,实现 CDU 软件整体构架及关键模块的开发。带领项目组人员共同努力按计划完成了整 CDU 项目的开发及测试工作。该软件成功已经成功地申请了国家版权局的软件著作权。

相关技术: VC6.0, MFC, GDI+, MDI 风格界面, 串口通讯, 多线程等。

2. 兼容接收机项目子项 - PVT 项目

撰写了《PVT 代码优化文档》《PVT 错误处理方案文档》,带领项目组内成员共同完成了对 PVT 原有代码的优化及添加错误处理机制的任务。

撰写了《PVT 模块的软件设计》文档。

参与选星算法的设计并独立实现出选星算法模块。

参与 RTCM 编解码算法的设计并实现出 RTCM 编解码模块。

相关技术: MQX 操作系统, GreeHill 交叉编译, C++等。

3. 兼容接收机项目子项 - IO 控制项目

撰写了《IO 控制软件详细设计》文档。负责并实现该软件的多任务版本的整体架构,实现命令调度任务模块的开发及测试。参与命令解析任务模块的开发及测试。参与完成 PVT 兼容算法到多任务软件架构的集成。

相关技术: MOX 操作系统, GreeHill 交叉编译, C++, 串口通讯, 多任务等。

4. 模拟器项目

负责并实现 GNSS 模拟器同步控制器软件的整体架构的设计、开发及功能测试。目前该软件已通过客户的验收。

平台: Win32, MQX

语言: C/C++.

和芯星通科技(北京)有限公司 (北斗星通控股子公司) |北京 (2009.3~2013.3)

电子·微电子·组件·半导体制造·仪表

职业类别: 高级软件工程师 职位级别: 高级职位(非管理类) 工作性质: 全职 工作职责:

1. 设计及实现数据分析工具软件 DAT.

相关技术: VC6, MFC, MDI 风格界面, 导航数据文件解析, 各种图表的展现等。

2. 设计及实现针对 GPS 及 BD2 系统的帧同步及观测量的组装等功能模块.

相关技术: MQX 操作系统, GreeHill 交叉编译, C++等。

3. 负责 GSP(GNSS Support Package) 整体架构的设计, 实现 BBC(基带控制)及 BBO(基带输出), 担任 GSP 组及 PC To ols 组的项目组长(Project Leader)

相关技术:跨平台(windows xp, mqx, linux), gcc, gdb, makefile, 多线程, 串口通讯, 消息队列, gpio, 网络, shell 编程等。

4. 设计及实现了生产测试工具 UC_MFG_TOOL(PC side).

该工具用来在量产过程中高效地检查公司产品的硬件问题.其中具体的测试逻辑可由用户自定义.

相关技术: VS2008, MFC, MDI 风格界面, 串口通讯(支持 X-Modem), 多线程, xml 解析, 配置文件, 自定义脚本语言及实现相关解释器, 控制多种硬件外设及根据用户配置生成各种类型测试结果文件 (unicode 编码)等。

5. 设计及实现产品升级及配置工具 WinConfig.

相关技术: VS2008, MFC, wizzard 风格界面, 串口通讯(支持 X-Modem), CRC 校验等。

6. 参与 GSP2.0 设计及开发,实现 WEB, PVT,RTCMEncoder 设备,维护设备基类 DeviceBase 及设备 IO 基类 DeviceIO, 维护 Log Encoder 模块。

相关技术:跨平台(windows xp, linux), gcc, gdb, makefile, 多进程,消息队列, 网络, shell 编程等。

7. 参与 IGMAS 项目的设计及开发,实现 Rinex, Frame, NavData, ObsData 设备.

相关技术: 多进程,消息队列,网络,shell编程等。

8. objects allocation 工具。

该工具负责根据用户配置好的内存配置文件 memcfg.ini, 通过对编译器一次编译产生的结果文件,比如.map, .elf,.o 文件等文件的.text 段相关的内容进行分析处理,最终生成供链接器使用的新的输入文 件 new_target.ld, 当二次编译时指定链接器使用 new_target.ld,从而使用户在 memcfg.ini 文件中制定的内存分配策略在生 成的执行文件中得到体现。

相关技术:跨平台(windows xp, linux),开发语言 perl, perl 的 Tie::File 模块的使用,文件的读写,字符串处理,正则表达式, grep, sort, readelf, 标量,数组和哈希表,函数等。

平台: Win32, MQX, Linux(PC/Embeded, ARM11).

语言: C/C++, Perl.

2005 /9--2007 /9: 北京微智信业科技有限公司(少于 50人) [2年]

所属行业: 通信/电信运营、增值服务

研发部 高级软件工程师

- 1. 独立完成 sms 二次过滤服务器,用来过滤 sms 中的不良信息。用到 Oracle 数据库,C++,多线程,MFC 类库。
- 2. 给中国移动开发的 Dsmp 解析数据包解析统计服务器。基于 winpcap 抓包类库,easysoap 开发包,corba 及 tcp 技术。
- 3. Wap 数据包的解析模块, wbxml 技术。mms 数据包的解析。
- 4. 负责中国移动开发的无线业务拨测系统中的 ftp 测试模块, voip 测试模块,任务管理管理及任务调度模块,网络传输,网络断网重联,测试任务断点续测等模块的设计及开发。

平台: Win32 语言: C/C++

2004/9--2005/9: 北京德信无线通讯集团(1000-5000人)[1年]

所属行业: 通信/电信/网络设备 软件研发部 高级软件工程师

- 1. 完成多款翻盖手机的外屏(SUB-LCD)模块的需求分析,设计及编码.
- 2. 完成滑盖手机的屏(SUB-WINDOW)模块的需求分析,设计及编码.
- 3. 完成手机的电话本(phonebook)模块及通话记录(call history)模块的编码及测试.

4. 基于 arm9 的编程经验。

平台: Linux(PC/Embeded)

语言: C/C++.

2000/9--2004/9: 北京永新同方信息工程有限公司(150-500人)[4年]

所属行业: 计算机软件

软件研发部 高级软件工程师

- 1. 完成了数字电视广播头端核心模块数字电视码流 PSI/SI 信息动态生成服务器的开发包括编码.测试及测试工具的开发.
- 2. 独立完成码流 PSI/SI 信息静态解析器的设计,编码,测试工作.
- 3. 完成国家广播电影电视总局的"全国数字电视监管平台"项目中的码流 PSI/SI 信息动态综合分析服务器的设计,编码及测试工作.

以上项目中涉及到数据库部分均采用 Oracle,编程语言采用 C++(涉及 STL),VC++(涉及 Com,多线程,线程同步,网络通讯,数据库编程,界面编程),还有>在项目中的具体应用.

4. 参与中国电信的电子商务系统平台的开发,成功完成通讯中间件的开发(用 JAVA 开发,采用技术:数据库用 MYSQL 和 ORACLE,ORACLE 存储过程的 JAVA 调用,ORACLE 事务和触发器技术,SOCKET 和 SERVERSOC KET 网络通讯技术,多线程,配置文件和批处理技术的应用)。

并成功完成了商务网关承受量测试商户端程序的开发(用 JAVA 开发,采用技术:数据库用 MYSQL,HTTP 或 H TTPS 协议的 JAVA 调用,定时器,多线程,SOCKET 网络通讯技术,配置文件和批处理的应用)。

- 5. 负责话费统计平台(用于电信行业)中的统计模块的详细设计及编码.
- 一些公用类的详细设计及编码,如连接本地数据库类,公用日志类,用于 unix 平台下的字符串类的详细设计及编码。

数据库用 Informix, 平台用 unix ,编程语言用 C++,数据库编程接口用 SQLAPI++.

平台: Win32, Unix. 语言: C/C++, Java

教育经历

1996 /9--2000 /7 河北理工大学 计算机科学与技术 本科